【裁判字號】    97,訴,35
【裁判日期】    970214
【裁判案由】    毒品危害防制條例
【裁判全文】
臺灣基隆地方法院刑事判決                97年度訴字第35號
公  訴  人  臺灣基隆地方法院檢察署檢察官
被      告  乙○○
                    之1
                    （現另案於臺灣基隆監獄執行中）
上列被告因違反毒品危害防制條例案件，經檢察官提起公訴（96
年度毒偵字第3024號），因被告所犯為死刑、無期徒刑、最輕本
刑為3 年以上有期徒刑之罪，或高等法院管轄第一審案件以外之
罪，且於準備程序進行中，被告先就被訴事實為有罪之陳述，經
本院合議庭裁定進行簡式審判程序，判決如下：
    主  文
乙○○施用第一級毒品，累犯，處有期徒刑柒月；扣案之第一級
毒品海洛因（驗餘淨重合計零點壹公克）沒收銷燬之，上開毒
品之包裝袋只及扣案之注射針筒支，均沒收之。
    事  實
一、乙○○前因竊盜案件，經本院以93年度易字第110 、242 號
    判決分別判處有期徒刑1 年及8 月確定，並經本院就上開判
    決所科之刑，以93年度聲字第715 號裁定定應執行有期徒刑
    1 年6 月，於民國95年5 月29日因縮刑期滿執行完畢；另因
    施用毒品案件，經觀察、勒戒後，因認無繼續施用毒品之傾
    向，於93年11月30日執行完畢釋放，並經臺灣基隆地方法院
    檢察署檢察官以93年度毒偵字第1537、1569、1793、2034號
    不起訴處分。
二、詎乙○○仍未戒除毒癮惡習，於96年10月21日晚間7 時許，
    在位於基隆市○○區○○路28號3 樓之綠文旅社201 室，以
    將第一級毒品海洛因置放於注射針筒內，加水混合後注射手
    臂血管之方式，施用第一級毒品。嗣於同日晚間8 時許，在
    上址為警查獲，並扣得乙○○持有之第一級毒品海洛因3 包
    （驗餘淨重合計0.13公克）及其所有供施用第一級毒品犯罪
    所用之注射針筒3 支，並採集其尿液送驗後，上情始為警所
    悉。
三、案經基隆市警察局第四分局報請臺灣基隆地方法院檢察署檢
    察官偵查起訴。
    理  由
壹、程序事項
    被告乙○○所犯者非為死刑、無期徒刑、最輕本刑為3 年以
    上有期徒刑之罪或高等法院管轄第一審案件，其於準備程序
    進行中，先就被訴事實為有罪之陳述，經告知其簡式審判程
    序之旨，並聽取公訴人、被告之意見後，本院合議庭依刑事
    訴訟法第273 條之1 第1 項之規定，裁定由受命法官獨任以
    簡式審判程序進行本案之審理。
貳、實體事項
一、事實認定部分
    上開事實，業據被告於本院審理時坦承不諱，且被告為警查
    獲後，採集之尿液檢體經送臺灣尖端先進生技醫藥股份有限
    公司檢驗，確呈海洛因代謝物嗎啡、可待因之陽性檢驗結果
    ，此有該公司96年12月7 日出具之濫用藥物檢驗報告、基隆
    市警察局第四分局偵辦毒品案件尿液檢體對照表及現場照片
    附卷可稽，另扣案之白色粉末3 包（驗餘淨重合計0.13公克
    ），經鑑驗後，確含有第一級毒品海洛因之成分，此有法務
    部調查局96年12月16日調科壹字第09623082740 號鑑定書在
    卷供參，復有注射針筒3 支扣案可佐，足認被告之自白與事
    實相符，事證明確，被告犯行應堪認定。
二、論罪科刑部分
（一）被告曾受觀察、勒戒之執行，於93年11月30日執行完畢釋
      放，有臺灣高等法院被告前案紀錄表可稽，其經觀察、勒
      戒執行完畢釋放後，5 年內再行施用第一級毒品，核其所
      為，係犯毒品危害防制條例第10條第1 項之施用第一級毒
      品罪。被告持有第一級毒品以供施用，持有之低度行為應
      為施用之高度行為所吸收，不另論罪。
（二）被告曾受如事實欄所載之徒刑執行完畢，此有臺灣高等法
      院被告前案紀錄表在卷供參，其受徒刑之執行完畢，再為
      本件施用第一級毒品犯行，係於5 年以內故意再犯本件有
      期徒刑以上之罪，為累犯，應依刑法第47條第1 項之規定
      加重其刑。
（三）爰審酌被告經觀察、勒戒後，竟未戒除毒癮之惡習，而再
      度施用毒品，顯認缺乏戒斷決心，然其於本院審理中坦承
      犯行，且所為僅屬戕害自身之行為，未侵犯其他法益等一
      切情狀，量處如主文所示之刑。
（四）又按查獲之第一、二級毒品及專供製造或施用第一、二級
      毒品之器具，不問屬於犯人與否，均沒收銷燬之，毒品危
      害防制條例第18條第1 項前段定有明文。本件扣案之白色
      粉末（驗餘淨重合計0.13公克），確含有第一級毒品海洛
      因之成分，已如前述，自應依上開規定沒收銷燬之；上開
      毒品之包裝袋3 只，為被告所有供持有第一級毒品犯罪所
      用之物，另扣案之注射針筒3 支（均係一般市售塑膠針筒
      ，非專供施用毒品之器具，業經本院當庭勘驗屬實），均
      係被告所有供施用第一級毒品犯罪所用之物，業經被告供
      陳在卷，均應依刑法第38條第1 項第2 款之規定，宣告沒
      收。
據上論斷，應依刑事訴訟法第273 條之1 第1 項、第299 條第1
項前段，毒品危害防制條例第10條第1 項、第23條第2 項、第18
條第1 項前段，刑法第11條前段、第47條第1 項、第38條第1 項
第2 款，判決如主文。
本案經檢察官甲○○到庭執行職務。
中    華    民    國    97    年    2     月    14    日
                  刑事第二庭法    官  邰婉玲
以上正本證明與原本無異。
如不服本判決應於收受本判決後10日內向本院提出上訴書狀，其
未敘述上訴理由者，並得於提起上訴後10日內向本院補提理由書
狀（均須按他造當事人之人數附繕本）「切勿逕送上級法院」。
中    華    民    國    97    年    2     月    14    日
                            書 記 官  彭筠凱
附錄所犯法條：
毒品危害防制條例第10條第1 項
施用第一級毒品者，處6 月以上5 年以下有期徒刑。


司法院資訊處製作；財團法人民間司法改革基金會備份。
